【裁判字號】    89,易,402
【裁判日期】    890229
【裁判案由】    大陸人民條例
【裁判全文】
臺灣板橋地方法院刑事判決                          八十九年度易字第四０二號
    公  訴  人  臺灣板橋地方法院檢察署檢察官
    被      告  甲○○
右列被告因違反臺灣地區與大陸地區人民關係條例案件，經檢察官提起公訴（八十八
年度偵字第二六四四七號），本院判決如左：
    主  文
甲○○違反不得僱用大陸地區人民在臺灣地區從事未經許可之工作之規定，處拘役貳
拾日，如易科罰金，以佰元折算壹日。
    事  實
一、甲○○明知不得僱用大陸地區人民在臺灣地區從事未經許可之工作，竟自民國八
    十八年九月中旬某日起（起訴書略載為九月間起），以每小時薪資新台幣（下同
    ）八十元，月薪約一萬六千元之代價，僱用來臺灣地區探親之大陸地區人民許基
    添（又名許基濕，西元一九七七年十二月十九日生，福建省晉江縣人）在臺北縣
    中和市○○路三號內，從事未經許可之捲布工作。迄於同年十二月七日上午十一
    時許，經警在上址查獲而得知上情。
二、案經臺北縣警察局中和分局報請臺灣板橋地方法院檢察署檢察官偵查起訴。
    理  由
一、訊據被告甲○○固坦承於右揭時、地僱用許基添從事捲布工作等情，惟矢口否認
    有何違反臺灣地區與大陸地區人民關係條例之犯行，並辯稱：伊並不知許基添係
    大陸地區人民云云。經查：許基添係來臺探親之大陸地區人民，而受被告僱用從
    事工作之事實，業據證人許基添於警訊中證述明確，並有該證人之中華民國臺灣
    地區旅行證影本及考勤表各一件在卷可按；再被告於本院審理時供陳僱用許基添
    時並未查看其身分證件，亦未填具其人事資料，此與常情有違？況我國與大陸地
    區人民分離已有五十餘年之久，又係分處於二種不同制度下，故無論於語言、生
    活習慣上，皆有顯著之差別，非難識別，被告予以僱用，焉能推諉不知許基添係
    大陸地區人民﹖是被告上開辯解無非飾卸諉責之詞，要無足採。罪證明確，被告
    犯行堪以認定。
二、按僱用大陸地區人民從事未經許可之工作之行為，不得為之，臺灣地區與大陸地
    區人民關係條例第十五條第四款定有明文。查許基添係大陸地區人民，被告違反
    此規定而加以僱用從事未經許可之捲布工作，核其所為，係觸犯同條例第八十三
    條第一項之僱用大陸地區人民從事未經許可之工作罪。爰審酌被告之品行、智識
    程度、僱用大陸地區人民工作足以影響臺灣地區人民就業之機會，實非所宜，惟
    被告因僱工不易，為貪圖減少薪資成本，始罹刑章，惡性尚非重大，以及其犯罪
    後之態度等一切情狀，量處如主文所示之刑，以資懲儆，並諭知易科罰金之折算
    標準。
據上論斷，應依刑事訴訟法第二百九十九條第一項前段，臺灣地區與大陸地區人民關
係條例第八十三條第一項，刑法第十一條前段、第四十一條，罰金罰鍰提高標準條例
第二條，判決如主文。
本案經檢察官陳盈錦到庭執行職務。
中      華      民      國      八十九      年    二      月   二十九   日
                                      臺灣板橋地方法院刑事第三庭
                                          法  官  趙  義  德
右正本證明與原本無異
如不服本判決應於送達後十日內向本院提出上訴狀
                                          書記官  張  慧  玲
中      華      民      國      八十九      年    三      月     四     日
附錄本案論罪科刑法條全文：
臺灣地區與大陸地區人民關係條例第十五條第四款：
左列行為不得為之：
四、僱用或留用大陸地區人民在臺灣地區從事未經許可或與許可範圍不符之工作。
臺灣地區與大陸地區人民關係條例第八十三條第一項：
違反第十五條第四款或第五款規定者，處二年以下有期徒刑、拘役或科或併科新台幣
三十萬元以下罰金。


司法院資訊處製作；財團法人民間司法改革基金會備份。
